臺灣高雄地方法院刑事判決　　　　　　　　　　　　　九十一年度訴字第九五號
　　公　訴　人　臺灣高雄地方法院檢察署檢察官
　　被　　　告　甲○○
右列被告因違反毒品危害防制條例案件，經檢察官提起公訴（九十一年度毒偵字第七
二九號），本院判決如左︰
    主  文
甲○○連續施用第一級毒品，累犯，處有期徒刑捌月，第一級毒品海洛因貳包（合計
驗後淨重壹點參肆公克，包裝重零點肆伍公克）沒收銷燬之。又施用第二級毒品，累
犯，處有期徒刑參月。應執行有期徒刑玖月，第一級毒品海洛因貳包（驗後淨重壹點
參肆公克，包裝重零點肆伍公克）沒收銷燬之。
    事  實
一、甲○○曾於民國（下同）八十三、八十四年間因違反肅清煙毒條例等案件，經本
    院判處有期徒刑三年四月及三月確定，二罪接續執行，嗣經假釋後再經撤銷假釋
    ，執行殘刑一年十一月一日，於九十年三月二日執行完畢。
二、甲○○前於八十七年間因施用毒品案件，經本院以八十七年度毒聲字第二０七一
    號裁定送觀察、勒戒後，認有繼續施用毒品之傾向，經本院以八十七年度毒聲字
    第三０一０號裁定令入戒治處所施以強制戒治，屆滿三個月後經裁定停止戒治，
    所餘期間交付保護管束，保護管束期滿後由台灣高雄地方法院檢察署檢察官於八
    十八年十一月九日，以八十八年度戒毒偵字第三二六號為不起訴處分確定；猶不
    知悔改，明知海洛因業經公告列為毒品危害防制條例第二條第二項第一款之第一
    級毒品，安非他命業經公告列為毒品危害防制條例第二條第二項第二款之第二級
    毒品，均不得施用，竟基於概括之犯意，自九十年十月間某日起至九十一年二月
    十七日凌晨三、四時止，在高雄市左營區○○○路四五四巷三三號住處等地，以
    海洛因摻入香煙內吸食方式，連續施用第一級毒品海洛因多次；又另行起意，於
    九十一年二月十七日二十時三十分許回溯二十四小時內之某時，在不詳處所，以
    安非他命置於錫箔紙或吸食器中以火燒烤吸食其霧化氣體之方式，施用第二級毒
    品安非他命一次，嗣於九十一年二月十七日二十時三十分許，在高雄市左營區○
    ○○路四五四巷三三號前為警查獲，並扣得其持有海洛因二包（合計驗後淨重一
．三四公克，包裝重０．四五公克）。嗣經臺灣高雄地方法院檢察署檢察官聲請
    ，而由本院以九十一年度毒聲字第七六二號裁定令入戒治處所施以強制戒治。
三、案經高雄市政府警察局楠梓分局移送台灣高雄地方法院檢察署檢察官偵查起訴。
    理  由
一、訊據被告甲○○對其於右揭時地連續施用第一級毒品海洛因之事實坦承不諱，復
    有白色粉末二包扣案可資佐證，該扣案之白色粉末二包經送法務部調查局鑑定結
    果，確為海洛因（合計驗後淨重一．三四公克，包裝重０．四五公克），此有該
    局電腦條碼000000000號鑑定通知書一紙附卷可稽，被告經警查獲時所
    採之尿液送請高雄市立凱旋醫院檢驗結果，亦檢驗出嗎啡陽性反應，有高雄市立
    凱旋醫院九十一年三月十一日高市凱醫檢字第三七二號尿液檢驗成績書一紙在卷
    可按。而海洛因投與入人體後，水解還原成嗎啡，再循嗎啡之代謝方式排出體外
    ，已據行政院衛生署藥物食品檢驗局以（七三）藥檢壹字第０三０二二一號函說
    明綦詳。被告之自白經查既與事實相符，自得採為論科之依據，事證明確，其於
    右揭時地施用海洛因之犯行堪以認定。
二、訊據被告甲○○否認有於右揭時地施用第二級毒品安非他命之事實，辯稱：伊並
    未施用第二級毒品安非他命云云。然查，被告係於九十一年二月十七日二十時三
    十分許，在高雄市左營區○○○路四五四巷三三號前為警查獲，其尿液送請高雄
    市立凱旋醫院以免疫學分析法初步檢驗後，再以ＧＣ／ＭＳ（氣相層析／質譜儀
    法）確認檢驗結果，呈現安非他命陽性反應，有高雄市立凱旋醫院九十一年三月
    十一日高市凱醫檢字第三七二號尿液檢驗成績書一紙在卷可按，而經查有關文獻
    資料：甲基安非他命經口服投與後，約百分之七十於二十四小時內自尿中排出，
    其尿液內甲基安非他命成分之檢出與投與甲基安非他命的量、個人體質、檢驗儀
    器之精密度有關，通常採尿化驗是否呈陽性反應，應以投與後二十四小時內所採
    為宜，已據行政院衛生署藥物食品檢驗局以八十年五月十三日（八０）藥檢壹字
    第四四九四二號函說明綦詳。綜上所述，被告於前揭時間所採之尿液經送檢驗結
    果，既仍呈現安非他命陽性反應，顯見其有施用安非他命甚明，是被告否認施用
    安非他命乙節顯係事後卸責之詞，尚難採信，事證已臻明確，被告於右揭時地施
    用安非他命之犯行堪以認定。
三、被告曾於八十七年間因施用毒品案件，經本院以八十七年度毒聲字第二０七一號
    裁定送觀察、勒戒後，認有繼續施用毒品之傾向，經本院以八十七年度毒聲字第
    三０一０號裁定令入戒治處所施以強制戒治，屆滿三個月後經裁定停止戒治，所
    餘期間交付保護管束，保護管束期滿後由台灣高雄地方法院檢察署檢察官於八十
    八年十一月九日，以八十八年度戒毒偵字第三二六號為不起訴處分確定等情，有
    台灣高雄地方法院檢察署刑案資料查註紀錄表、本院被告院內索引卡紀錄表、台
    灣高等法院被告全國前案紀錄表、本院八十七年度毒聲字第二０七一號、八十七
    年度毒聲字第三０一０號、台灣高雄地方法院檢察署八十八年度戒毒偵字第三二
    六號不起訴處分書在卷可稽。準此，被告於不起訴處分確定後五年內再犯施用第
    一級毒品海洛及第二級毒品安非他命之犯行堪予認定。
四、查海洛因係毒品危害防制條例第二條第二項第一款之第一級毒品，安非他命係同
    條例第二條第二項第二款之第二級毒品，被告於保護管束期滿不起訴處分確定後
    五年內再犯本案施用第一級毒品海洛因及第二級毒品安非他命之行為，依同條例
    第二十三條第二項之規定，即應予以論罪科刑，核其所為，係犯同條例第十條第
    一項之施用第一級毒品罪及同條例第十條第二項之施用第二級毒品罪。被告先後
    多次施用第一級毒品海洛因，時間緊接，犯罪構成要件相同，顯係基於概括之犯
    意反覆為之，應依連續犯之規定論以一罪，並依法加重其刑。被告先後多次持有
    第一級毒品海洛因，亦係基於概括之犯意，本應以連續持有論，惟其持有後進而
    施用，其低度之持有行為應為高度之施用行為所吸收，故不另論其持有第一級毒
    品海洛因罪。被告持有第二級毒品安非他命，本應以持有論，惟其持有後進而施
    用，其低度之持有行為應為高度之施用行為所吸收，故不另論其持有第二級毒品
    安非他命罪。被告所犯施用第一級毒品海洛因罪、施用第二級毒品安非他命罪，
    犯意各別，行為互殊，犯罪構成要件不同，應予分別論處，合併處罰。被告曾於
    八十三、八十四年間因違反肅清煙毒條例等案件，經本院判處有期徒刑三年四月
    及三月確定，二罪接續執行，嗣經假釋後再經撤銷假釋，執行殘刑一年十一月一
    日，於九十年三月二日執行完畢，業據其供明並有台灣高雄地方法院檢察署刑案
    資料查註記錄表、台灣高等法院被告全國前案記錄表在卷可憑，茲於執行完畢後
    五年以內再犯有期徒刑以上之本罪，為累犯，應依刑法第四十七條之規定遞加重
    其刑。審酌被告前因施用毒品案件經不起訴處分，竟未生警悟之心，猶犯本件罪
    行，顯見其自制意志不堅，行為固不足取，惟念其施用毒品海洛因及安非他命，
    僅係戕害自身身心健康、未對他人造成危害，及其施用之次數、時間久暫，並其
    犯罪之動機、目的、智識程度、所生之危害、犯後坦承犯行、深表悔意、態度良
    好等一切情狀，爰分別量處如主文所示之刑，並定其應執行之刑。扣案之第一級
    毒品海洛因二包（合計驗後淨重一．三四公克，包裝重０．四五公克）係屬毒品
    ，應依毒品危害防制條例第十八條第一項前段之規定宣告沒收銷燬之，至鑑驗耗
    用之海洛因既已滅失，自無庸宣告沒收銷燬。
據上論斷，應依刑事訴訟法第二百九十九條第一項前段，毒品危害防制條例第十條第
一項、第二項、第十八條第一項前段，刑法第十一條、第五十六條、第四十七條、第
五十一條第五款，判決如主文。
中      華      民      國    九十一    年      四      月    三  十    日
                                  臺灣高雄地方法院刑事第三庭
                                      法  官  孫  啟  強
右正本證明與原本無異。
如不服本判決，應於判決送達後十日內，向本院提出上訴狀。
                                      書記官  盧  雅  婷
中    華    民    國    九  十  一    年      四      月      三  十    日
附錄本判決論罪科刑之法條：
毒品危害防制條例第十條：
施用第一級毒品者，處六月以上五年以下有期徒刑。
施用第二級毒品者，處三年以下有期徒刑。
